臺灣高等法院民事裁定
110年度重上字第580號
上  訴  人  張國政  




上列上訴人與被上訴人財團法人張榮發基金會（下稱系爭基金會
）、鍾德美、張國華、柯麗卿、戴錦銓、劉孟芬、謝玲安、林寶
水、張聖恩、張明煜、楊誠對、吳景明、李寬量、張國明、張聖
皓（下合稱鍾德美等14人）間請求確認董事委任關係不存在等事
件，不服本院中華民國111年5月26日所為第二審判決，提起第三
審上訴，本院裁定如下：
    主  文
本件上訴之訴訟標的價額核定為新臺幣貳仟參佰壹拾萬元。
上訴人應於收受本裁定正本七日內補提委任律師或具律師資格之
關係人為訴訟代理人之委任書，暨補繳第三審裁判費新臺幣參拾
貳萬貳仟玖佰貳拾元，逾期即駁回其第三審上訴。 
    理  由
一、按對於財產權之訴訟，提起民事第三審上訴，應依民事訴訟
    法第77條之16規定，繳納裁判費，此為法定必備程式。又上
    訴不合程式或有其他不合法之情形而可以補正者，原第二審
    法院應定期間命其補正，如不於期間內補正，應以裁定駁回
    之，民事訴訟法第481條準用第442條第2項定有明文。次按
    核定訴訟標的之價額，以起訴時之交易價額為準；無交易價
    額者，以原告就訴訟標的所有之利益為準。訴訟標的之價額
    不能核定者，以第466條所定不得上訴第三審之最高利益額
    數加十分之一定之。以一訴主張數項標的者，其價額合併計
    算之，民事訴訟法第77之1第2項、第77條之12、第77條之2
    第1項前段分別定有明文。又董事身分係基於與所屬法人間
    之委任關係而生，而委任關係依其權利義務之內涵，仍屬財
    產權之性質（最高法院97年度台抗字第316號裁定意旨參照
    ）。
二、查本件上訴人起訴請求：確認系爭基金會與鍾德美等14人間
    ，自109年3月9日起之董事委任關係均不存在，及系爭基金
    會與鍾德美間董事長委任關係不存在，核屬財產權訴訟。本
    院於111年5月26日為第二審判決（下稱系爭判決）駁回上訴
    人之訴，上訴人對於系爭判決不服，提起上訴。惟上訴人未
    據繳納第三審裁判費。經核其因各該訴訟標的所可獲得客觀
    上利益之數額，並無具體資料可資憑算，堪認本件訴訟標的
    之價額不能核定，應依民事訴訟法第77條之12規定，均以不
    得上訴第三審之最高利益額數加十分之一定之。又上訴人係
    就14項各別之請求合併起訴，應依同法第77條之2第1項前段
    規定，合併計算其訴訟標的價額為2,310萬元（165萬元X14＝
    2,310萬元）。至於上訴人請求確認系爭基金會與鍾德美之
    董事委任關係不存在，暨確認系爭基金會與鍾德美之董事長
    委任關係不存在，兩者訴訟利益同一，無庸另徵裁判費。上
    訴人提起第三審上訴之訴訟標的價額核定為2,310萬元，應
    徵第三審裁判費32萬2,920元，茲命上訴人於收受本裁定正
    本7日內如數補繳，逾期未繳，即駁回其上訴。
三、次按對於第二審判決上訴，上訴人應委任律師為訴訟代理人
    。但上訴人或其法定代理人具有律師資格者，不在此限。上
    訴人之配偶、三親等內之血親、二親等內之姻親，或上訴人
    為法人、中央或地方機關時，其所屬專任人員具有律師資格
    並經法院認為適當者，亦得為第三審訴訟代理人。第1項但
    書及第2項情形，應於提起上訴或委任時釋明之。上訴人未
    依第1項、第2項規定委任訴訟代理人，或雖依第2項委任，
    法院認為不適當者，第二審法院應定期先命補正。逾期未補
    正亦未依第466條之2為聲請者，第二審法院應以上訴不合法
    裁定駁回之，民事訴訟法第466條之1定有明文。本件上訴人
    對於系爭判決提起第三審上訴，尚未提出委任律師或具律師
    資格之關係人為訴訟代理人之委任書，茲命上訴人於收受本
    裁定正本7日內補正，逾期未補正，即駁回其上訴。
四、爰裁定如主文。　　
中　　華　　民　　國　　111 　年　　7 　　月　　25　　日
                  民事第二十一庭 
                        審判長法  官  翁昭蓉
                              法  官  羅惠雯
                              法  官  林哲賢
正本係照原本作成。
核定訴訟標的價額部分，如不服裁定得於收受送達後10日內向本
院提出抗告狀，並繳納抗告費新臺幣1千元。
其餘部分部分不得抗告。
中　　華　　民　　國　　111 　年　　7 　　月　　25　　日

                              書記官  陳盈真